# 有限责任公司整体变更为股份有限公司，资本公积

提问人：yahmm 时间：2012-04-18 10:59:19
－资本溢价转增股本是否交个人所得税，现在有没有一个明确的规定。例：A公司由 3 个自然人成立， 2011 年 8 月引进风投，形成资本溢价 100 ， 2011 年 9 月进行股改，将这 100 全部转为股本，由 3 自然人和风投共亨，每人 25 ，请问，这 25 是否交个人所得税，有没有明确的规定

回答人：chenyiwei
这个问题在近来争议较多。本论坛的税务版和投行版对此问题都已有较多的讨论，你可以搜索一下。